# 合同分立

提问人：安好 时间：2023-10-27 20:10:32
新收入准则中只看到合同合并和合同变更的内容，不像建造合同准则准则有专门的合同分立的规定，请教陈版这其中的道理是什么，谢谢！

回答人：chenyiwei
新收入准则以”履约义务“作为会计处理的基本单元，其核心内容之一就是识别和分拆一个合同中包含的多项履约义务。在此情况下，继续讨论”合同分立“的意义已经不大。原准则下的”合同分立“内容可以用识别履约义务的内容代替。